臺灣士林地方法院刑事判決　　　　　　　 96年度易字第441號
公　訴　人　臺灣士林地方法院檢察署檢察官
被　　　告　乙○○
　　　　　　　　　　（另案於臺灣臺北監獄執行中）
上列被告因恐嚇取財案件，經檢察官提起公訴（95年度偵字第
13742 號），本院判決如下：
    主  文
乙○○犯如附表所示之罪，均累犯，各處如附表所示之刑，應執
行有期徒刑捌月。
    事  實
一、乙○○意圖為自己不法之所有，分別於民國95年9 月23日上
    午9 時許及同年月24日下午1 、2 時許，前往臺北市○○區
    ○○路253 號1 樓甲○○開設之雜貨店，各遞交紙條要求甲
    ○○匯款新臺幣（下同）7 萬元及10萬元至臺灣中小企業銀
    行帳號00000000000 號乙○○帳戶內，並以言語向甲○○恐
    嚇稱：「我剛出來2 天，你如果不匯錢，就給我試試看」、
    「要不然你給我試試看」等語，致使甲○○心生恐懼並報警
    處理而未遂。
二、案經甲○○訴由臺北市政府警察局士林分局移送臺灣士林地
    方法院檢察署檢察官偵查起訴。
    理  由
一、訊據被告乙○○堅決否認有恐嚇取財犯行，辯稱：其並未恐
    嚇告訴人甲○○，其與告訴人有債務糾紛，所以才要求告訴
    人匯款等語。經查：
（一）被告於前揭時、地遞交紙條要求告訴人分別匯款7 萬元及
      10萬元至其開立之臺灣中小企業銀行帳號00000000000 號
      帳戶內之事實，業據被告坦白承認，核與證人即告訴人甲
      ○○所述相符，並有被告所書之紙條2張扣案可證。
（二）被告雖辯稱並未恐嚇告訴人，惟證人甲○○於警詢、偵訊
      及本院審理時均明確證稱：被告有對其說「你如果不匯錢
      ，就給我試試看」等語（見本院審判筆錄）；核與證人許
      燦齡於警詢中及及證人丙○○於檢察官偵訊中均陳稱被告
      有以言詞恐嚇告訴人等語相符。且證人甲○○於警詢時陳
      稱：「當時乙○○是跟我說因為他剛出來2 天，要我匯錢
      給他，並叫我要試試看等語」（見偵查卷第11頁）；而被
      告確實因案為法院羈押甫於95年9 月21日遭釋放，有臺灣
      高等法院在監在押全國紀錄表一紙附卷可參，足認證人甲
      ○○所言非虛（如被告當時未為此語，證人甲○○自然無
      從知悉被告甫出監所之情）。雖然證人甲○○於本院審理
      時對被告為上開恐嚇言語之時間與警詢及檢察官偵訊時陳
      述不同，惟考量證人甲○○智識程度不高、表達能力不佳
      ，及其於本院作證時間距離案發1 年有餘，而其2 次警詢
      之陳述均係於案發當天所為，而檢察官偵訊時亦距離案發
      時間較近，應認其於警詢、偵訊所述之時間較為正確，且
      不影響其他部分證詞之可信度。
（三）至於被告辯稱其與告訴人有債務糾紛，惟為證人甲○○所
      否認。且被告於警詢時先是供稱告訴人於95年4 月中旬在
      其店門口與其賭博，共欠其4 萬元；嗣於檢察官偵訊時供
      稱告訴人於95年4 月中旬及6 月在大南路253 號及大南路
      與華齡街口共向其借7 萬元。不只其前後兩次供述之債務
      原因、金額不同，且與其先後兩次要求告訴人匯款7 萬元
      、10萬元之金額不符。此外，被告亦無法提出任何憑據證
      明其對告訴人有上開債權存在。足認被告此部分所辯係卸
      責之詞，不可採信。
（四）綜上，本件事證明確，被告犯行堪予認定。
二、被告先後二次以「我剛出來2 天，你如果不匯錢，就給我試
    試看」、「要不然你給我試試看」等語通知告訴人，顯屬以
    加害生命、身體之事恐嚇告訴人，使其心生畏懼，並要求告
    訴人匯款而不遂，核其所為，均係犯刑法第346 條第3 項、
    第1 項恐嚇取財未遂罪。其曾因違反懲治盜匪條例、麻醉藥
    品管理條例、藥事法、偽造文書等案件分別經法院判處有期
    徒刑8 年6 月、9 月、9 月、9 月、3 月、6 月，其盜匪案
    件經撤銷假釋後所餘殘刑有期徒刑4 年4 月3 日與上開其他
    所犯之罪所定之執行刑有期徒刑2 年5 月接續執行，於94年
    12月4 日縮刑期滿執行完畢，有台灣高等法院被告全國前案
    紀錄表在卷為憑，5 年內再故意犯本件有期徒刑以上之罪，
    均為累犯，依刑法第47條第1 項之規定，加重其刑。又被告
    所犯均為未遂犯，復依同法第25條第2 項，減輕其刑，且依
    法先加後減之。被告所犯上開二罪，犯意個別，行為不同，
    應分論併罰。爰審酌被告素行，此次又以恐嚇之手段欲取得
    他人財物，造成被害人精神恐慌，所欲取得之財物金額及犯
    後態度等一切情狀，分別量處如主文所示之刑。又因被告犯
    罪在96年4 月24日以前，依中華民國96年罪犯減刑條例第2
    條第1 項第3 款，應將其宣告刑減二分之一，爰為減刑如主
    文所示，並依法定其應執行之刑。
據上論斷，應依刑事訴訟法第299 條第1 項前段，刑法第346 條
第3 項、第1 項、第47條第1 項、第25條第2 項、第51條第5 款
，刑法施行法第1 條之1 ，中華民國96年罪犯減刑條例第2 條第
1 項第3 款、第7 條，判決如主文。
本案經檢察官蔡啟文到庭執行職務
中　　華　　民　　國　　96　　年　　10　　月　　19　　日
                  刑事第四庭審判長法  官  趙文卿
                                  法  官  古振暉
                                  法  官  劉秉鑫
以上正本證明與原本無異。
如不服本判決，應於收受送達後10日內向本院提出上訴書狀，其
未敘述上訴之理由者並得於提起上訴後20日內向本院補提理由書
（均須按他造當事人之人數附繕本）。
                                  書記官  吳尚文
中　　華　　民　　國　　96　　年　　10　　月　　19　　日
附表
┌──┬───────┬────────┬──────────┐
│編號│  犯罪時間    │    罪    名    │  宣告刑及減得之刑  │
├──┼───────┼────────┼──────────┤
│1   │95年9 月23日上│ 恐嚇取財未遂罪 │有期徒刑捌月，減為有│
│    │午9時許       │                │期徒刑肆月          │
├──┼───────┼────────┼──────────┤
│2   │95年9 月24日下│ 恐嚇取財未遂罪 │有期徒刑拾月，減為有│
│    │午1、2時許    │                │期徒刑伍月          │
└──┴───────┴────────┴──────────┘
附錄論罪科刑法條
中華民國刑法第346條
（單純恐嚇罪）
意圖為自己或第三人不法之所有，以恐嚇使人將本人或第三人之
物交付者，處6 月以上5 年以下有期徒刑，得併科1 千元以下罰
金。
前二項之未遂犯罰之。
